【裁判字號】    89,易,1922
【裁判日期】    891030
【裁判案由】    毒品危害防制條例
【裁判全文】
臺灣桃園地方法院刑事判決                        八十九年度易字第一九二二號
    公  訴  人  臺灣桃園地方法院檢察署檢察官
    被      告  乙○○
右列被告因違反毒品危害防制條例案件，經檢察官提起公訴（八十九年度毒偵緝字第
三九三號），本院判決如左：
    主  文
乙○○連續施用第二級毒品，累犯，處有期徒刑陸月，如易科罰金，以參佰元折算壹
日。
扣案第二級毒品安非他命貳包（毛重貳公克，驗餘淨重壹點陸公克）沒收銷燬之。
    事  實
一、乙○○前曾於民國八十四年間因詐欺案件，經台灣新竹地方法院於八十四年五月
    一日以八十四年度易緝字第五一號判決判處有期徒刑一年，於同年五月二十六日
    確定。又因麻藥、偽造文書案件，經本院於八十四年七月二十日，以八十四年度
    易字第七五四號判決分別判處有期徒刑四月，定執行刑為六月，於同年八月二十
    四日判決確定，兩罪接續執行，於八十五年六月十五日假釋出獄，於八十六年一
    月十九日保護管束期滿以已執行完畢論。又因施用毒品案件，經台灣新竹地方法
    院裁定送勒戒處所觀察、勒戒後，認有繼續施用毒品之傾向，再經該院裁定令入
    戒治處所施以強制戒治，經強制戒治期滿後，再經台灣新竹地方法院檢察署檢察
    官於八十八年十二月三十一日以八十八年度戒毒偵字第二六號不起訴處分確定。
    詎仍不知悔改，又自八十九年二月中旬某日起，至八十九年六月二十七日下午六
    時許止，在桃園縣楊梅鎮○○街十八巷二十三之三號租住處或其所有自用小客車
    上，連續施用第二級毒品安非他命。平均一天施用約零點二公克一次。嗣於八十
    九年三月八日凌晨零時二十分許，在上開租處為警查獲，並扣得姓名年籍不詳綽
    號「藍波」成年男子所有之安非他命二包（毛重二公克，驗餘淨重一點六公克）
    及吸食器一組。嗣經本院於八十九年四月十三日以八十九年度毒聲字第二六九０
    號裁定，令入戒治處所施以強制戒治，乙○○未到案戒治而遭通緝，經警於八十
    九年六月三十日下午三時許，在桃園縣中壢市○○路二五八號「賓士賓館」查緝
    到案。
二、案經桃園縣警察局八德分局及中壢分局報告台灣桃園地方法院檢察署檢察官偵查
    起訴。
    理  由
一、右開事實，業據被告乙○○於本院審理時供承不諱，核與證人即同時經查獲之丙
    ○○於本院審理時證述（見本院八十九年九月四日審理筆錄）及證人甲○○於警
    訊時（見八十九年度毒偵字第三六五九號偵查卷第四十一頁）證述情節均屬相符
    。且被告於前揭時、地分別查獲時所採集之尿液，經送請鑑驗之結果均呈甲基安
    非他命類陽性反應，有桃園縣衛生局不法藥物尿液檢定書二份（影本）在卷足參
    。另上開扣案藥物二包，經送請法務部調查局檢驗結果，均係第二級毒品安非他
    命，合計淨重一點六公克，有該局檢驗通知書一紙附卷可稽，足認被告自白與事
    實相符。又被告因施用毒品案件，經台灣新竹地方法院裁定送勒戒處所觀察、勒
    戒後，認有繼續施用毒品之傾向，再經該院裁定令入戒治處所施以強制戒治，經
    強制戒治期滿後，再經台灣新竹地方法院檢察署檢察官於八十八年十二月三十一
    日以八十八年度戒毒偵字第二六號不起訴處分確定，此有台灣桃園地方法院檢察
    署刑案資料查註記錄表及台灣高等法院被告全國前案記錄表各一份在卷為憑，從
    而，被告係前犯毒品危害防制條例案件經不起訴確定後，五年內再犯本件毒品危
    害防制條例之罪，亦堪認定。此外並有搜索扣押證明筆錄、現場檢查記錄各一紙
    附卷可稽。本件事證明確，被告犯行洵堪認定，應予依法論科。
二、核被告乙○○前開所為，係犯毒品危害防制條例第十條第二項之施用第二級毒品
    罪。被告施用第二級毒品安非他命前持有之低度行為，應為施用之高度行為吸收
    ，不另論罪。被告先後多次施用犯行，各時間緊接，方法相同，觸犯構成要件相
    同之罪名，顯係基於概括犯意為之，為連續犯，應依刑法第五十六條規定論以一
    罪，並加重其刑。被告乙○○前曾於八十四年間因詐欺案件，經台灣新竹地方法
    院於八十四年五月一日以八十四年度易緝字第五一號判決判處有期徒刑一年，於
    同年五月二十六日確定。又因麻藥、偽造文書案件，經本院於八十四年七月二十
    日，以八十四年度易字第七五四號判決分別判處有期徒刑四月，定執行刑為六月
    ，於同年八月二十四日判決確定，兩罪接續執行，於八十五年六月十五日假釋出
    獄，於八十六年一月十九日保護管束期滿以已執行完畢論，此有台灣高等法院被
    告全國前案記錄表在卷可參，其於五年內再犯本件有期徒刑以上之罪，為累犯，
    應依刑法第四十七條規定加重其刑。公訴人雖僅就被告於八十九年三月八日查獲
時當次之施用犯行提起公訴，然檢察官就犯罪事實一部起訴者，其效力及於全部
    ，本件被告自八十九年二月中旬某日起，至八十九年六月二十七日止之施用犯行
    部分之犯罪事實，與前揭論罪科刑之部分，有連續犯之關係，已如前述，本院自
    應就屬於裁判上一罪之部分一併加以審判。爰審酌被告有前開前科，品行不佳，
    前因施用毒品，經觀察、勒戒、強制戒治後，又於五年內再犯施用毒品犯行，戕
    害己身，顯無悔改之意及犯後坦承犯行之態度等一切情狀，量處如主文所示之刑
    ，並諭知易科罰金之折算標準，以資懲戒。
三、扣案之第二級毒品安非他命二包（毛重二公克，驗餘淨重一點六公克），係毒品
    危害防制條例規範之第二級毒品，不問屬於犯人與否，均應依同條例第十八條第
    一項前段規定沒收銷燬之。至吸食器一組被告否認為其所有，與刑法第三十八條
    第三項「屬於被告所有」之沒收要件有間，不在得以沒收之列。
四、另被告於八十九年六月三十日查獲時所採尿液，經送驗結果亦呈嗎啡陽性反應，
    涉有施用第一級毒品犯嫌，應移請台灣桃園地方法院檢察署檢察官另行偵辦。
據上論斷，應依刑事訴訟法第二百九十九條第一項前段，毒品危害防制條例第十條第
二項、第十八條第一項前段，刑法第十一條前段、第五十六條、第四十七條、四十一
條，罰金罰鍰提高標準條例第二條，判決如主文。
本案經檢察官呂理銘到庭執行職務。
中      華      民      國    八十九    年      十      月     三十     日
                                臺灣桃園地方法院刑事第一庭
                                            法  官   陳永來
右正本證明與原本無異。
如不服本判決，應於判決送達後十日內向本院提出上訴狀( 應附繕本 )，上訴於
臺灣高等法院。
                                            書記官   洪明媚
中        華        民        國   八十九   年   十   月    三十    日
附論罪科刑依據之法條：
毒品危害防制條例第十條第二項：
施用第二級毒品者，處三年以下有期徒刑。


司法院資訊處製作；財團法人民間司法改革基金會備份。
